【裁判字號】    98,訴,629
【裁判日期】    980818
【裁判案由】    違反毒品危害防制條例
【裁判全文】
臺灣雲林地方法院刑事判決               98年度訴字第629號
公  訴  人  臺灣雲林地方法院檢察署檢察官
被      告  甲○○
上列被告因違反毒品危害防制條例案件，經檢察官提起公訴（98
年度毒偵字第809 號），被告於準備程序進行中就被訴事實為有
罪之陳述，本院進行簡式審判程序，並判決如下：
    主  文
甲○○施用第一級毒品，累犯，處有期徒刑拾月；又施用第二級
毒品，累犯，處有期徒刑陸月。應執行有期徒刑壹年貳月。
    事  實
一、甲○○前因施用第二級毒品案件，經本院以90年度港簡字第
    137 號判處有期徒刑6 月確定，並裁定送強制戒治，於民國
    92年1 月23日強制戒治執行完畢釋放出所。另因竊盜案件，
    經本院以92年度易字第256 號判處有期徒刑10月後，再經臺
    灣高等法院臺南分院以92年度上易字第810 號駁回上訴而告
    確定。又因施用第一、二級毒品案件，經本院以93年度訴字
    第104 號判處有期徒刑9 月、7 月，應執行有期徒刑1 年3
    月確定，而於95年3 月3 日縮短刑期執行完畢（構成累犯）
    。再因施用第一、二級毒品案件，經本院以96年度訴字第67
    號判處有期徒刑11月、9 月，應執行有期徒刑1 年6 月確定
    ，又因竊盜案件，經本院以96年度易字第76號判處有期徒刑
    1 年確定及以96年度易字第339 號判處有期徒刑10月，減刑
    為有期徒刑5 月確定；另因施用第一、二級毒品案件，經本
    院以96年度訴字第698 號判處應執行有期徒刑9 月確定，後
    4 案件嗣經減刑及接續執行，甫於98年1 月16日假釋出監，
    交付保護管束。詎其仍不知悛悔，復基於施用第一級毒品之
    犯意，於98年6 月7 日13時許，在雲林縣東勢鄉○○村○○
    ○道路，以將海洛因摻於香煙後點燃，再吸食所產生煙霧之
    方式，施用第一級毒品海洛因1 次；另基於施用第二級毒品
    之犯意，於98年6 月8 日之採尿時點回溯48小時內之某時，
    在不詳地點，以將甲基安非他命置於玻璃球內點火燒烤，吸
    食所生煙霧之方式，施用第二級毒品甲基安非他命1 次。嗣
    於98年6 月8 日14時許，經其同意而採集其尿液送驗，檢出
    毒品海洛因之代謝物嗎啡及甲基安非他命陽性反應，而悉上
    情。
二、案經雲林縣警察局臺西分局報告臺灣雲林地方法院檢察署檢
    察官偵查後提起公訴。
    理  由
一、本件被告甲○○所犯均為死刑、無期徒刑、最輕本刑為三年
    以上有期徒刑以外之罪之案件，經本院裁定適用簡式審判程
    序，故不適用傳聞排除法則有關限制證據能力之相關規定，
    合先敘明。
二、被告甲○○之上開犯罪事實，除據其於本院審理時之自白外
    ，尚有下列證據可佐：
   (一)雲林縣警察局毒品犯罪嫌疑人尿液採驗作業管制紀錄1 紙
     。
   (二)台灣檢驗科技股份有限公司濫用藥物尿液檢驗報告（報告
     編號：KＺ000000000000號）。
   (三)臺灣高等法院被告前案紀錄表1 份。證明：被告有犯罪事
     實欄所載施用毒品案件，經送強制戒治，並於強制戒治執
     行完畢後，5 年內再次施用毒品之情形。故此次再犯本件
     2 次施用毒品罪，均已非毒品危害防制條例第20條第3 項
     所定「5 年後再犯」之情形，仍應依同條例第10條之規定
     處罰（最高法院95年度第7 次刑事庭會議決定文參照）。
     足認被告之自白與事實相符，故本件事證明確，被告犯行
     均堪以認定，應依法論科。
三、論罪科刑：
  (一)查海洛因、甲基安非他命分屬毒品危害防制條例第2 條第2
    項第1 款、第2 款所列之第一級毒品、第二級毒品，核被告
    甲○○所為，分別係犯毒品危害防制條例第10條第1 項、第
    2 項之施用第一級毒品罪及施用第二級毒品罪。其各次施用
    毒品前後持有第一級毒品海洛因、第二級毒品甲基安非他命
    之低度行為，分別為其各次施用之高度行為所吸收，均不另
    論罪。
  (二)被告所犯上開2 罪，犯意各別，行為不同，應分論併罰。
  (三)被告有犯罪事實欄一所載之前科及有期徒刑執行完畢紀錄，
    有臺灣高等法院被告前案紀錄表1 份在卷可稽，其於前次有
    期徒刑執行完畢後5 年內，又故意再犯本件有期徒刑以上之
    2 罪，均為累犯，均應依刑法第47條第1 項規定加重其刑。
  (四)爰審酌被告前經強制戒治執行完畢，又再因多次施用毒品被
    判處徒刑，仍不知戒絕毒品，復再耽溺於戕身之物，顯見被
    告戒除毒癮之意志薄弱，惟其犯後坦白承認犯行，態度良好
    ，且施用毒品為危害一己生命、身體之行為，尚未損及他人
    ，及其智識程度等一切情狀，量處被告所犯2 罪，如主文所
    示之刑，並定其應執行刑。
據上論斷，應依刑事訴訟法第273 條之1 第1 項、第284 條之1
、第299 條第1 項前段、第310 條之2 、第454 條，毒品危害防
制條例第10條第1 項、第2 項，刑法第11條前段、第47條第1 項
、第51條第5 款，判決如主文。
本案經檢察官乙○○到庭執行職務。
中    華    民    國    98    年    8     月    18    日
                  刑事第二庭    法  官  楊昱辰
以上正本證明與原本無異。
如不服本判決應於收受判決後10日內向本院提出上訴書狀，並應
敘述具體理由；其未敘述上訴理由者，應於上訴期間屆滿後20日
內向本院補提理由書（均須按他造當事人之人數附繕本）。「切
勿逕送上級法院」。
                                書記官  林惠鳳
中    華    民    國    98    年    8     月    18    日
附錄法條：毒品危害防制條例第10條
施用第一級毒品者，處 6 月以上 5 年以下有期徒刑。
施用第二級毒品者，處 3 年以下有期徒刑。


司法院資訊處製作；財團法人民間司法改革基金會備份。
